# 请教陈版及各位大虾，这样的日后事项如何处理？

提问人：isecret 时间：2013-01-15 21:53:37
A公司为某制造业企业，并通过关联方B贸易公司销售给最终客户C公司。根据母公司规定，A公司销售给B公司的价格为B公司销售给C公司的价格80%。 2011 年起，B公司只负责和最终客户建立销售关系以及价格谈判，而A公司则负责接受客户订单以及产品出库，货物也由A公司直接发往C公司指定目的地。
2012 年，由于行业竞争激烈，A公司的销售单价由 2011 年的 80 元降到 72 元（因为B公司的销售单价从 100 元下降到 90 元），而C公司要求B公司与其 2011 年的销售订单（已经于 2011 年结算完毕了）也按照 90 元重新结算，将总差额 100 万元从以后的货款中抵减。三方于 2012 年 4 月开始协商此事，但是 2012 年 12 月 31 日仍未达成一致。
2013 年 1 月，B公司与C公司达成一致，将 100 万从货款中抵减。目前，B公司打算以开具增值税发票（含税 117 万元）的方式，向A公司求偿 100 万元。 注：A公司采用的是企业会计制度。 【请教陈版及各位大虾】（ 1 ）C公司业务正常，不存在财务困难。A公司能否按照资产负债表日后事项(一)已证实资产发生了减损，在 2013 年进行以下账务处理?借：以前年度损益调整 100 万贷：应收账款 - 坏账准备 100 万借：应交税金 - 应交所得税 25 万贷：以前年度损益调整 25 万
（ 2 ）A公司尚未结 2012 年的账，若A公司同意支付 100 万元，能否将其计入 2012 年当期的损益，账务应如何处理？若计入 2012 年损益，这 100 万是否需要纳税调增？ （ 3 ）若A公司通过 2013 年销售给B公司时候，增值税发票在原先金额的基础上折扣，货物金额和增值税额合计减少 117 万。这样等于sales减少了 100 万，相当于是 100 万元税前扣除了。这样可行吗？ （ 4 ）有没有其他更优的处理方法，可以使A公司在 2012 年解决这 100 万元的同时，尽量少交税？谢谢！

回答人：chenyiwei
该事项应作为 2012 年度的资产负债表日后非调整事项。因为“2012年 12 月 31 日仍未达成一致”，到 2013 年 1 月，B和C才达成一致，此后B再向A求偿，因此不属于为资产负债表日已存在的状态和情况提供新的或者进一步证据的事项。相关影响应计入 2013 年度的损益。

回答人：chenyiwei
回复 isecret 的帖子
1 、可以。
2 、本案例中会计主体是A。如果根据AB共同的母公司的规定，B与C之间在 2012 年底前达成的退款等安排（无需A同意）自动对A产生约束力，A应按照约定的比例向B作出相应的折让退款，则可以认为此时对A而言是调整事项；但如果母公司并无上述明确规定的，则期后B向A要求给予折让或退款，对A而言应认为是非调整事项。 3 、此时属于调整事项，A应直接冲减应收帐款，不应采用坏账准备方式处理。

回答人：chenyiwei
回复 isecret 的帖子
这要看 2012 年底的口头协议有无约束力（从期后反悔的事实来看，很可能并无对双方并无真正的约束力）。在此情况下，可以根据该口头协议在期后实际获得履行的部分（本案例为 40 万）作为调整事项处理，后续的 60 万，因为双方在期后重新进行了协商，无论后续是否达成协议，都不是按照 2012 年末已有的口头协议执行的，所以作为非调整事项为宜。